臺灣高等法院刑事裁定
106年度重矚上更(一)字第45號
上  訴  人  
即  被  告  吳玉美  


選任辯護人  尤伯祥律師
            文聞律師
            彭若晴律師
上  訴  人  
即  被  告  柯份    


選任辯護人  沈元楷律師
            金玉瑩律師
            陳律維律師
上  訴  人  
即  被  告  趙榮景  


選任辯護人  曾家貽律師
            劉彥呈律師
            王世華律師            
上  訴  人  
即  被  告  張崇仁  


選任辯護人  張績寶律師
            洪文浚律師
上  訴  人  
即  被  告  劉創任  


選任辯護人  歐陽弘律師
            賴玠宇律師
            陳子芃律師            
上  訴  人  
即  被  告  黃耀輝  


選任辯護人  黃勝文律師
            陳進會律師
上列上訴人即被告等因違反貪污治罪條例等案件，不服本院106
年度重矚上更㈠字第45號，中華民國109年8月25日第二審判決，
提起上訴，本案卷宗及證物已送交最高法院，因審判中限制出境
、出海之期間即將屆滿，本院裁定如下：
    主  文
吳玉美、柯份、趙榮景、張崇仁、劉創任、黃耀輝自民國一百十
年五月二十二日起延長限制出境、出海捌月。
    理  由
一、按案件在第三審上訴中，而卷宗及證物已送交該法院者，刑
    事訴訟法第121條第1項之處分、羈押、其他關於羈押事項及
    第93條之2至第93條之5關於限制出境、出海之處分，由第二
    審法院裁定之，同法第121條第2項定有明文。上訴人即被告
    吳玉美、柯份、趙榮景、張崇仁、劉創任、黃耀輝之案件既
    在第三審上訴中，則有關延長限制出境、出海之處分，自應
    由第二審法院即本院依法裁定之，合先敘明。
二、被告吳玉美、柯份、趙榮景、張崇仁、劉創任、黃耀輝（下
    稱被告吳玉美等人）因違反貪污治罪條例等案件，前經本院
    認為其等犯罪嫌疑重大，且有相當理由足認有逃亡之虞，而
    有限制出境、出海之必要，爰依刑事訴訟法第93條之3第2項
    後段、刑事訴訟法施行法第7條之11第2項、第3項前段規定
    ，重為處分而命自民國109年1月22日起繼續限制出境、出海
    8月；嗣並再以同一事由，裁定自109年9月22日延長限制出
    境、出海8月在案。　　
三、按審判中限制出境、出海每次不得逾8月，犯最重本刑為有
    期徒刑10年以下之罪者，累計不得逾5年；其餘之罪，累計
    不得逾10年，刑事訴訟法第93條之3第2項後段定有明文。再
    者，限制出境、出海之處分，其目的在避免被告因出境、出
    海滯留他國，以保全國家追訴、審判或日後執行之順利進行
    。而審判中有無限制出境之必要，屬事實審法院得依個案情
    節，審酌人權保障及公共利益之均衡維護，本於職權而為裁
    量之事項。至限制出境、出海之原因是否消滅，能否以其他
    方式替代而解除，亦俱屬事實審酌之問題（最高法院108年
    度台抗字第539號裁定意旨參照）。    
四、茲前開限制出境、出海之期間即將於110年5月21日屆滿，本
    院審核相關卷證，並給予被告吳玉美等人及其等辯護人陳述
    意見之機會後，認被告吳玉美等人涉犯前開罪名，犯罪嫌疑
    依然重大，且業經本院於109年8月25日分別判處罪刑在案，
    仍有相當理由足認其等有逃亡之虞，縱被告柯份之辯護人辯
    稱目前國內疫情嚴重，被告柯份應無逃亡之可能性云云，然
    即使國內疫情嚴峻，亦無法遽以排除被告吳玉美等人逃亡之
    可能性，倘任其等自由出境或出海，其等逃匿國外以規避將
    來審判程序之進行及刑罰執行的可能性仍屬非低，考量此情
    ，誠難以其他方式替代限制出境及出海，故為妥適保全審理
    程序順利進行或日後刑罰之執行，仍有繼續限制其等出境、
    出海之必要，爰裁定如主文所示。
據上論斷，應依刑事訴訟法第121條第2項、第93條之3第2項，裁
定如主文。　　
中　　華　　民　　國　　110 　年　　5 　　月　　19　　日
　　　　　　　　　刑事第九庭  審判長法　官  潘翠雪
　　　　　　　　　　　　　　　　　  法　官  陳俞婷
　　　　　　　　　　　　　　　　　  法　官  陳信旗
以上正本證明與原本無異。
如不服本裁定，應於收受送達後5日內向本院提出抗告狀。
                                    書記官  董佳貞
中　　華　　民　　國　　110 　年　　5 　　月　　19　　日